臺灣宜蘭地方法院刑事判決
110年度易字第413號
公  訴  人  臺灣宜蘭地方檢察署檢察官
被      告  張雅絜






上列被告因竊盜案件，經檢察官提起公訴 （110年度偵字第2526
號）， 被告於本院準備程序中就被訴事實為有罪之陳述，經告
以簡式審判程序之旨，並聽取當事人之意見後，本院裁定改依簡
式審判程序審理，判決如下：
    主    文
張雅絜犯毀越門窗攜帶兇器竊盜罪，處有期徒刑陸月，如易科罰
金，以新臺幣壹仟元折算壹日。未扣案之犯罪所得監視器貳支及
新臺幣伍佰元均沒收，於全部或一部不能沒收或不宜執行沒收時
，追徵其價額。
    犯罪事實
一、張雅絜意圖為自己不法之所有，基於竊盜之犯意，於民國11
    0年1月31日1時53分許，在宜蘭縣○○鄉○○路0段000號之中古
    車行前，持客觀上可供兇器使用之拐杖破壞該車行之門鎖後
    進入，並徒手竊取林永茂所管領之筆記型電腦（廠牌：ASUS
    ）1台（已歸還）、監視器（品牌：小米）2支及現金新臺幣
    500元，並於得手後逃逸離去。
二、案經林永茂訴由宜蘭縣政府警察局羅東分局報告臺灣宜蘭地
    方檢察署檢察官偵查起訴。
    理    由
壹、程序部分
    本案被告所犯之罪，並非法定刑為死刑、無期徒刑或最輕本
    刑3 年以上有期徒刑之罪，亦非高等法院管轄第一審之案件
    ，其於本院準備程序中就被訴事實為有罪之陳述，本院乃裁
    定進行簡式審判程序。又簡式審判程序之證據調查，依刑事
    訴訟法第273 條之2 規定，不受同法第159 條第1 項審判外
    陳述排除之限制，再被告對於卷內之各項證據亦未爭執證據
    能力，故卷內所列之各項證據，自得作為證據。
貳、實體部分
一、上揭犯罪事實，業據被告於警詢、偵查中及本院審理時均坦
    承不諱，核與證人即告訴人林永茂於警詢中之指述內容相符
    ，並有宜蘭縣政府警察局羅東分局扣押筆錄、扣押物品目錄
    表各1份、贓物認領據1張、案發現場照片5張及監視錄影翻
    拍照片10張附卷可稽，足認被告之自白與事實相符，應堪採
    信。
二、綜上所述，本案事證明確，被告前開竊盜犯行堪以認定，應
    依法論科。
叁、論罪科刑
一、按刑法第321條第1項第2款所謂「毀」係指毀損，稱「越 」
　　則指踰越或超越，只要踰越或超越門窗、牆垣或安全設備之
　　行為，使該門窗、牆垣或安全設備喪失防閑作用，即屬該當
　　當，至於窗戶是否上鎖，均不改其具有阻擋外人進入防盜功
    能之本質。另按刑法第321條第1項第3款攜帶兇器竊盜罪所
    稱之「兇器」，乃依一般社會觀念足以對人之生命、身體、
    安全構成威脅，而具有危險性之「器械」而言。查被告手持
    拐杖破壞該車行門鎖後進入竊取財物，經被告供述明確，應
    認被告毀損具防盜功能之門鎖而進入竊盜，應該當毀越門窗
    之加重竊盜罪；又被告之拐杖既得以破壞門鎖，有現場照片
    1 張在卷可稽（見偵卷第13頁背面），客觀上應具有危險性
    ，持之敲擊、揮刺應足以殺傷人之生命、身體，屬兇器無誤
    。是核被告所為，係犯刑法第321條第1項第2款、第3款之毀
    越門窗攜帶兇器竊盜罪。
二、被告前因違反毒品危害防制條例案件，經本院於104年4月20
    日以104年度聲字第197號裁定定應執行有期徒刑1年8月確定
    ，自106年5月28日入監，107年11月20日縮短刑期假釋出監
    ，並於107年12月6日縮刑期滿假釋未經撤銷視為執行完畢等
    情，有被告之臺灣高等法院被告前案紀錄表在卷足佐，其於
    受徒刑之執行完畢後，5年內故意再犯本案竊盜案件之有期
    徒刑以上之罪，為累犯，惟審酌被告前案所犯係毒品罪，與
    本案所犯罪質不同，侵害之法益亦不同，對於本案之竊盜犯
    行，難認其有特別之惡性，是依司法院釋字第775號解釋意
    旨，爰不依刑法第47條第1項之規定加重其刑。
三、爰以行為人之責任為基礎，審酌被告正值壯年，不思以正途
    謀取財物，竟為滿足自己私慾，圖以不勞而獲之方式，手持
    拐杖破壞門鎖後竊取財物，顯然欠缺尊重他人財產權之觀念
    ，法治觀念淡薄，行為殊值非難；衡以被告於警詢、偵查中
    及本院審理時均坦承犯行，尚知悔悟；被告之犯罪動機與目
    的、犯罪手段係以拐杖為之、告訴人所受之損害，及被告
　　至本院宣判時仍未有與告訴人洽談和解之證明，及被告自陳
    之教育程度、職業及家庭經濟生活狀況（見本院卷第51頁）
    等一切情狀，量處如主文所示之刑，並諭知易科罰金之折算
    標準，以示懲儆。
四、沒收部分：
  ㈠按犯罪所得，屬於犯罪行為人者，沒收之。前2項之沒收，於
    全部或一部不能沒收或不宜執行沒收時，追徵其價額，刑法
    第38條之1第1項前段、第3項定有明文。經查被告本案竊盜
    得手現金500元及監視器2支，經被告坦承不諱，且被告尚未
    與告訴人達成和解、賠償損害，爰依刑法第38條之1第1項、
    第3項規定宣告沒收，並為於全部或一部不能沒收或不宜執
    行沒收時，追徵其價額之諭知。
  ㈡未扣案之告訴人林永茂所有筆記型電腦1台則已返還告訴人
　　林永茂，此有贓物認領據1紙附卷可證，被害人並未受有其
　  他損害，此經被害人於警詢中陳述明確，依前揭規定，被告
  　此部分之犯罪所得毋庸宣告沒收與追徵，併予敘明。
  ㈢至被告雖持拐杖毀損告訴人車行之門鎖而竊取筆記型電腦1台
    、監視器2支及現金500元得手，然被告於本院審理時供稱該
    拐杖不見了等語（見本院卷第51頁），復未據扣案，為免徒
    增執行程序複雜，爰不宣告沒收。
據上論斷，應依刑事訴訟法第273條之1第1項、第299條第1項前
段，刑法第321條第1項第2款、第3款、第47條第1項、第38條之1
第1項、第3項，判決如主文。
本案經檢察官蔡豐宇提起公訴，檢察官張學翰到庭執行職務。
中    華    民    國   110    年    12    月    24    日
                  刑事第五庭  法  官　陳嘉瑜
以上正本證明與原本無異。
如不服本判決應於收受判決後20日內向本院提出上訴書狀，並應
敘述具體理由；其未敘述上訴理由者，應於上訴期間屆滿後20日
內向本院補提理由書（均須按他造當事人之人數附繕本）「切勿
逕送上級法院」。
告訴人或被害人如不服判決，應備理由具狀向檢察官請求上訴，
上訴期間之計算，以檢察官收受判決正本之日起算。
中　　華　　民　　國　　110 　年　　12　　月　　24　　日
                      書記官  林家君
附錄論罪科刑法條
中華民國刑法第321條
犯前條第 1 項、第 2 項之罪而有下列情形之一者，處 6 月以
上 5 年以下有期徒刑，得併科 50 萬元以下罰金：
一、侵入住宅或有人居住之建築物、船艦或隱匿其內而犯之。
二、毀越門窗、牆垣或其他安全設備而犯之。
三、攜帶兇器而犯之。
四、結夥三人以上而犯之。
五、乘火災、水災或其他災害之際而犯之。
六、在車站、港埠、航空站或其他供水、陸、空公眾運輸之舟、
    車、航空機內而犯之。
前項之未遂犯罰之。